【裁判字號】    99,訴,1363
【裁判日期】    990923
【裁判案由】    毒品危害防制條例
【裁判全文】
臺灣高雄地方法院刑事判決              99年度訴字第1363號
公  訴  人  臺灣高雄地方法院檢察署檢察官
被      告  甲○○
上列被告因毒品危害防制條例案件，經檢察官提起公訴（99年度
毒偵字第1378號），本院依簡式審判程序審理判決如下：
    主  文
甲○○施用第一級毒品，累犯，處有期徒刑拾月。又施用第二級
毒品，累犯，處有期徒刑肆月。應執行有期徒刑壹年。
    事  實
一、甲○○前因施用毒品案件，經本院以95年度毒聲字第694 號
    裁定送觀察、勒戒後，認有繼續施用毒品之傾向，復經本院
    以95年度毒聲字第1380號裁定令入戒治處所施以強制戒治，
    於民國96年7 月2 日執行完畢釋放，並由臺灣高雄地方法院
    檢察署檢察官以96年度戒毒偵字第262 號為不起訴處分確定
    。另曾因違反麻醉藥品管理條例、肅清煙毒條例及竊盜等案
    件，經臺灣高雄地方法院分別以81年度易字第6110號、81年
    度訴字第3686號、82年度易字第2414號判處有期徒刑5 月、
    3 年2 月、1 年2 月確定，嗣定應執行有期徒刑4 年4 月；
    再因違反麻醉藥品管理條例、肅清煙毒條例及竊盜等案件，
    經臺灣高等法院高雄分院以82年度上訴字第3785號判處有期
    徒刑4 月、3 年2 月，應執行有期徒刑3 年4 月確定，及臺
    灣高雄地方法院以83年度訴字第537 號判處有期徒刑7 月確
    定，嗣定應執行有期徒刑4 年，而上開各罪經接續執行，於
    86年1 月8 日假釋出監，復經撤銷假釋，執行殘刑5 年4 月
    12日，於90年4 月20日再次假釋出監，假釋期間付保護管束
    。惟於保護管束期間，因竊盜案件，經臺灣高雄地方法院以
    91年度雄簡字第1079號判處有期徒刑3 月確定，經撤銷假釋
    ，接續執行殘刑2 年1 月22日及上開徒刑，於94年6 月30日
    縮刑期滿執行完畢。詎仍不知悔改，竟分別基於施用第一級
    毒品海洛因、施用第二級毒品甲基安非他命之犯意，於98年
    12月22日下午4 時許，在其真實姓名、年籍不詳、綽號「翔
    仔」友人位於高雄市鼓山區某處之住屋內，各以將海洛因摻
    入菸內點燃吸用之方式，施用第一級毒品海洛因1 次、將甲
    基安非他命放置於玻璃球吸食器內燒烤吸入煙霧之方式，施
    用第二級毒品甲基安非他命1 次。嗣於98年12月24日14時50
    分許，在高雄縣丙○市○○路148 號前，因另涉嫌竊盜案件
    為警逮捕，復經其同意採尿送驗，結果呈嗎啡、甲基安非他
    命陽性反應，始悉上情。
二、案經高雄縣政府警察局丙○分局報告臺灣高雄地方法院檢察
    署檢察官偵查起訴。
    理  由
一、按本件被告所犯，係死刑、無期徒刑、最輕本刑為3 年以上
    有期徒刑以外之罪，其於本院審理時就上揭被訴事實，為有
    罪之陳述，經本院告知簡式審判程序之旨，並聽取被告與公
    訴人之意見後，認無不得或不宜改依簡式審判程序進行之處
    ，爰依刑事訴訟法第273 條之1 第1 項，裁定本件改行簡式
    審判程序，合先敘明。
二、訊據被告對於上開犯罪事實，坦承不諱（見本院訴字卷第25
    頁、第27頁至第28頁），而被告於採尿後送鑑定結果，其尿
    液內確呈嗎啡、甲基安非他命陽性反應，有臺灣檢驗科技股
    份有限公司濫用藥物尿液檢驗報告、高雄縣政府警察局丙○
    分局偵辦毒品案件嫌疑人尿液採集編號對照表、高雄縣政府
    警察局採集尿液檢體監管記錄表法務部調查局DNA 鑑識實驗
    室鑑定書各1 紙，附卷可稽。足認被告自白與事實相符，被
    告犯行，洵堪認定，應依法論科。
三、又被告前因施用毒品案件，經本院以95年度毒聲字第694 號
    裁定送觀察、勒戒後，認有繼續施用毒品之傾向，復經本院
    以95年度毒聲字第1380號裁定令入戒治處所施以強制戒治，
    於96年7 月2 日執行完畢釋放，並由臺灣高雄地方法院檢察
    署檢察官以96年度戒毒偵字第262 號為不起訴處分確定等情
    ，有臺灣高雄地方法院檢察署刑案資料查註紀錄表、全國施
    用毒品案件紀錄表、受觀察勒戒人毒品及前科紀錄簡列表、
    矯正簡表附卷可稽。被告於前開觀察勒戒、強制戒治執行完
    畢釋放後5 年內，再犯本件施用第一級、第二級毒品罪，洵
    堪認定。
四、核被告所為，係犯毒品危害防制條例第10條第1 項、第2項
    之施用第一級毒品罪、施用第二級毒品罪。所犯2 罪間，犯
    意個別，行為互殊，應分論併罰。又被告有如事實欄所述之
    前科，有台灣高等法院被告前案紀錄表在卷可查，是其前受
    有期徒刑執行完畢後，5 年內故意再犯本件法定刑為有期徒
    刑以上刑之罪，為累犯，應依刑法第47條第1 項規定加重其
    刑。爰審酌被告前曾因施用毒品經觀察勒戒、強制戒治，卻
    復犯本案之施用一、二級毒品犯行，足見其欠缺戒除毒品之
    決心，誠屬不該；惟念被告施用毒品，乃屬對其自身健康之
    戕害行為，對社會所造成之損害尚非直接，且被告於本院審
    理時尚能坦承犯行，及其犯罪之動機、目的、智識程度、生
    活狀況等一切情狀，分別量處如主文所示之刑，並定其應執
    行刑。
據上論斷，應依刑事訴訟法第299 條第1 項前段，第273 條之1
第1 項、毒品危害防制條例第10條第1 項、第2 項，刑法第11條
前段、第47條第1 項、第51條第5 款，判決如主文。
本案經檢察官乙○○到庭執行職務。
中    華    民    國    99    年    9     月    23    日
                  刑事第二庭    審判長法  官  李政庭
                                      法  官  柯彩燕
                                      法  官  施盈志
以上正本證明與原本無異。
如不服本判決應於收受送達後10日內向本院提出上訴書狀，並應
敘述具體理由；如未敘述上訴理由者，應於上訴期間屆滿後20日
內向本院補提理由書（均須按他造當事人之人數附繕本）「切勿
逕送上級法院」。
中    華    民    國    99    年    9     月    23    日
                                      書記官  林雅婷
附錄本判決論罪之法條：
毒品危害防制條例第10條
施用第一級毒品者，處6 月以上5 年以下有期徒刑。
施用第二級毒品者，處 3 年以下有期徒刑。

司法院資訊處製作；財團法人民間司法改革基金會備份。
